# 请教陈版：募集资金能否支付项目投资进项税？

提问人：开 场 白 时间：2021-08-25 21:33:04
您好陈版主，企业募投项目预算明细里设备投资金额没明确说明是否含增值税，请问用募集资金支付购买设备款时能否按照含税金额支付？如果预算金额是不含税金额，支付设备款时需要用募集资金账户支付不含税部分普通账户支付含税部分吗，这样是不是太麻烦？

回答人：chenyiwei
在招股说明书等相关文件中，应明确其中的募投项目金额是否包含增值税。如果明确不含增值税的，则进项税额需使用其他账户内的自有资金另行支付。